

# **JOVANY LUGO MORENO**

## **Sistemas Computacionales**

- jovanylm23@gmail.com
- **3** 5577583645
- Cda de acueducto Mz 1 Lt 4 San Jaco el Gallito, 55530 México
- 苗 23 de enero de 1999
- Estado de México
- ಲ್ಲ್ Masculino
- Mexican
- Soltero
- github.com/OxJellyFishxO
- in linkedin.com/in/oxjellyfishxo

### COMPETENCIAS

Capacidad creativa para resolver problemas de Diseño

Atención a los detalles

Vocación por nuevas tecnologías

Trabajar en proyectos con altos tiempos de prolongación

Compañerismo y empatia con el equipo de trabajo

Anfitrión de competencias de robotica y minirobótica

### **IDIOMAS**

Ingles

### **APTITUDES**

- Empatico
- Entusiasta
- Competitivo

### **PERFIL**

Desarrollador de hardware y software con experiencia en proyectos de diseño PCB's , Sistemas Embebidos, producción de codigo en C, Micropython, Freetos y VHDL.

Me considero una persona entusiasta, con excelente capacidad para resolver problemas y gran habilidad para ejecutar mis deberes. Proactivo, empatico y con una gran desempeño en roles de equipo. Acostumbrado a trabajar con objetivos para obtener resultados.

#### FORMACIÓN

### Técnico en Automatización y Control Eléctrico Industrial

ago 2015 - ago 2017

Centro de Estudios Tecnológicos "Walter Cross Buchanan", Av. 661 S/N, F0VISSTE Aragón, San Juan de Aragón V Secc, Gustavo A. Madero, 07979 Ciudad de México, CDMX

### Ingeniería en Sistemas Computacionales

ago 2019

Escueta Superior de Computo, Av. Juan de Dios Bátiz s/n esq. Av. Miguel Othón de Mendizabal. Colonia Lindavista. Alcaldia: Gustavo A. Madero. C. P. 07738. Ciudad de México.

#### **EXPERIENCIA**

### Diseñador de Sistema electrónicos y PCB's

ago 2017 - ene 2020

SISCOM Electrónica, Av. Instituto Politécnico Nacional #2085, Col. San Pedro Zacatenco, Lindavista. Deleg. Gustavo A. Madero. CP 07360

Doy mi consentimiento para el procesamiento de mis datos personales para el proceso de selección del puesto que solicito.

■ Responsable

# **CURSOS**

### Desarrollo de Circuitos Impresos en Eagle Autodesk

ene 2018

Conocimientos y técnicas de desarrollo para circuitos impresos, técnicas de medición de voltajes y corrientes a través de las pistas y las diferencias de encapsulados de componentes electrónicos.

### Introducción al Microcontrolador PIC16F877

ene 2019

Obtener las bases que conformar la programación en los microcontroladores PIC en lenguaje C.

# Introducción a Sistemas de Comunicación

ene 2020

IOT en Arduino

Ser capaz de automatizar de manera independiente una residencia habitacional.

### React: De Cero a Experto

presente

El objetivo del curso es obtener conocimientos de React desde cero hasta nivel competitivo en el ambiente laboral.

### Desarrollo de FrontEnd Web

presente

Aprender las tecnologías de HTML, CSS y JavaScript con las ultimas tecnologías y herramientas que permiten dominar y crear aplicaciones Web modernas.

# Desarrollo de Sistemas Embebidos a Través de la Raspberry Pi 4

presente

Tiene como objetivo el desarrollar una comunicación entre dispositivos analogicos (sensores) y la Raspberry para el monitoreo de Datos.

## PRÁCTICAS

### Diseñador de Software

ene 2017 - ago 2017

SISCOM Electrónica, Av. Instituto Politécnico Nacional #2085, Col. San Pedro Zacatenco, Lindavista. Deleg. Gustavo A. Madero. CP 07360

### LOGROS

- Participación en la Exposición de Prototipos Marzo 2016.
- Miembro fundador del club de Mini Robótica y Tecnologías en el Centro de Estudios Técnologico "Walter Cross Buchanan".
- Diploma de Excelencia académica en el Centro de Estudios Tecnológicos "walter Cross Buchanan".
- Creación de robots seguidores de linea básicos en la Escuela Superior de Cómputo.
- Instructor para la creación de seguidores de linea Avanzados en la Escuela Superior de Cómputo.
- 3 lugar en la competencias de Seguidor de línea Talentland 2018.
- Participación en competencia de Guerra de Robot UPITA 2018.
- Participación en la logistica y Coordinación del V Concurso de Mini Robótica en la XXIV Expo ESCOM.
- Participación en competencia del VI Torneo de Robótica TESJI 2022.
- Participación en el primer Foro de Semiconductores: Desarrollo entre la industria y el IPN.

Doy mi consentimiento para el procesamiento de mis datos personales para el proceso de selección del puesto que solicito.